Alvaro Julian Ardila Estevez

Dirección Av Cra 3 # 58-03 - Bogota

Lugar y fecha de nacimiento: San Vicente, Santander, Colombia, 14/09/1977

Casa: + 2172446 // Móvil: +3167410004 Email: julian_ardila@hotmail.com

http://www.linkedin.com/pub/juli%C3%A1n-ardila/31/984/556



PERFIL

Arquitecto superior con 6 años de experiencia en el área de diseño y construcción de proyectos; 2 años de experiencia gestión de proyectos, con excelentes relaciones interpersonales y humanas, hábil para resolver problemas y capacidad de trabajo en equipo, me considero eficiente, organizado responsable y proactivo,, con un alto sentido de pertenencia y Servicio. Interesado en desarrollar mi carrera profesional en proyectos del sector de la construcción, e hidrocarburos en tareas relacionadas con la Conceptualización, Planeación, y gestión del proyecto durante todo su Ciclo de Vida.

FORMACIÓN

2011 - 2012	Máster In Proyect Management MPM Universidad La Salle, Barcelona.
2009 - 2010	Especialización en GERENCIA de CONSTRUCCIONES Pontificia Universidad Javeriana, Bogotá DC.
1995- 2004	ARQUITECTO Universidad Nacional de Colombia, Manizales.

EXPERIENCIA

02/2010 - 10/2010 INVERLAB. Bogotá D.C.

Empresa encargada de promover y explotar proyectos inmobiliarios y centros comerciales; sector Construcción y Retail; Actividad: Promotora, constructora, operadora, número empleados: 50-100 facturación: 5M€/año

02/2010 - 10/2010

Puesto: Director de Obra

Proyectos / Centro comercial diverplaza

Reportaba al Gerente General y gestionaba un equipo de 5-10 personas.

Funciones:

- Diseñar y Planificar Nuevos proyectos.
- Integrar, Formar y Conducir Equipos De Trabajo
- Garantizar La Incorporación de La Calidad y Sostenibilidad de los proyectos
- Actividades de seguimiento y control de presupuesto, cronograma y Personal.
- Seleccionar y contratar proveedores.

Proyectos:

• Ejecución de la etapa "2A" (Construcción de zona común y locales comerciales modulo curvo 320m2, remodelación de plazoleta de comidas 680m2, incluida cubierta de aprox 500m2,construcción pista de cars, remodelación de sala de juntas)

Logros:

- Terminar según presupuesto del 2010 las obras ejecutadas.
- Adecuación en tiempo record de locales comerciales para ingreso de Mc donals.
- Organización de Equipo de trabajo de proyectos.

02/2009 -02/2010 ESCALAR GERENCIA INMOBILIARIA. Bogotá D.C.

Empresa encargada de Diseñar y Construir proyectos inmobiliarios de gama alta: Sector: Construcción, número empleados: Directos 100, facturación: 20M€/año

Puesto: Residente de Obra

Proyectos / Construcción / Peñas blancas

Reportaba al director de obra directamente y gestionaba un equipo de 5 personas.

Funciones:

- Coordinar y supervisar las labores de instaladores (propios o subcontratados)
- Asegurar la calidad del 100% de los trabajos hechos.
- Llevar control del tiempo y programación de las obras en proceso.
- Reportes al Jefe de proyecto y al comité de obra

Proyectos:

• Construcción del Proyecto Peñas blancas; edificio de vivienda con altas especificaciones de diseño y calidad de aprox 40.000M2 en la ciudad de bogota, colombia.

Logros:

• Reducción del coste de instalación en material de fachada en 200.000€.

IDIOMAS

Castellano: Nativo. Ingles: Alto

CONOCIMIENTOS INFORMÁTICOS Y TÉCNICOS

Windows 7, Ms Oficce 2010, Ms Project 2010, Autocad, Revit; 3D Max, Photoshop, Redes Sociales.

FORMACIÓN COMPLEMENTARIA

Curso: REVIT ARCHITECTURAL 2009.

Curso: ADMINISTRACION Y GESTION DE PROYECTOS 2008

OTROS

NACIONES UNIDAS /Práctica Profesional Inicio Feb 2002 /Fin Oct 2002.

- Naciones Unidas (UN-HABITAT), Programa de Ciudades Sostenibles (SCP), Nairobi-Kenia

Residencias en el Extranjero: Nairobi - Kenia (1 año), Barcelona - España (1 año)

Referencias disponibles bajo petición.

MOVILIDAD

Movilidad geográfica total, disponible a trabajar en el extranjero.